臺灣桃園地方法院刑事裁定
111年度聲字第2538號
聲  請  人  臺灣桃園地方檢察署檢察官
受  刑  人  張志華



上列聲請人因受刑人數罪併罰有二裁判以上，聲請定其應執行之
刑（111年度執聲字第1757號），本院裁定如下：
    主  文
張志華所犯如附表所示之罪刑，有期徒刑部分，應執行有期徒刑
肆年；罰金部分，應執行罰金新臺幣肆佰萬元，如易服勞役，以
新臺幣壹仟元折算壹日。
    理  由
一、聲請意旨略以：受刑人張志華因違反森林法等案件，先後經
    判決確定（如附表），符合數罪併罰之要件，應依刑法第53
    條、第51條第5款、第7款及第50條第2項之規定，聲請定其
    應執行之刑，爰依刑事訴訟法第477條第1項規定聲請裁定等
    語。
二、按裁判確定前犯數罪者，併合處罰之；數罪併罰，有二裁判
    以上者，依刑法第51條之規定，定其應執行之刑；數罪併罰
    ，分別宣告其罪之刑，如宣告多數有期徒刑者，於各刑中之
    最長期以上，各刑合併之刑期以下，定其刑期，但不得逾30
    年；如宣告多數罰金者，於各刑中之最多額以上，各刑合併
    之金額以下，定其金額；又按依刑法第48條應更定其刑者，
    或依刑法第53條及第54條應依刑法第51條第5款至第7款之規
    定，定其應執行之刑者，由該案犯罪事實最後判決之法院之
    檢察官，聲請該法院裁定之，刑法第50條第1項前段、第53
    條、第51條第5款、第7款、刑事訴訟法第477條第1項分別定
    有明文。再按刑事訴訟法第370條第2項、第3項，已針對第
    二審上訴案件之定應執行刑，明定有不利益變更禁止原則之
    適用；而分屬不同案件之數罪併罰有應更定執行刑之情形，
    倘數罪之刑，曾經定應執行刑，再與其他裁判宣告之刑定應
    執行刑時，在法理上亦同受此原則之拘束。亦即，另定之執
    行刑，其裁量所定之刑期，不得較重於前定之執行刑加計後
    裁判宣告之刑或所定執行刑之總和（最高法院110年度台抗
    字第2051號裁定意旨參照）。
三、經查受刑人前因犯如附表所示之罪，經法院判決判處如附表
    所示之刑及定應執行之刑確定，有上開判決書、裁定、臺灣
    高等法院被告前案紀錄表等各1份在卷可稽。受刑人所犯如
    附表編號1至5所示之罪刑曾定應執行刑，依前揭說明，本院
    就附表之案件再為定應執行刑之裁判時，除遵守外部界限外
    ，並應在前開裁判所定應執行刑加計其餘宣告刑之總和範圍
    內定應執行刑。茲聲請人以本院為犯罪事實最後判決之法院
    ，聲請就上開6罪定其應執行刑，本院審認核屬正當，是本
    院審酌被告所犯如附表編號1至3所示之罪為施用毒品罪、具
    有病患性犯人之特質之情，另有3罪為違反森林法之罪，參
    以各罪犯罪時間差距、各罪情節、受刑人違反森林法所造成
    之損害，兼顧刑罰衡平之要求、矯正受刑人之目的及受刑人
    請求從輕量刑之意見（見本院卷第39頁）等一切情狀，分別
    就有期徒刑及罰金部分，各定其應執行刑如主文所示，並就
    應執行之罰金諭知易服勞役之折算標準。
四、依刑事訴訟法第477條第1項，刑法第50條第1項前段、第53
    條、第51條第5款、第7款、第42條第3項前段，裁定如主文
    。
中　　華　　民　　國　　111 　年　　9 　　月　　6 　　日
                  刑事第十五庭  法　官　林岷奭
以上正本證明與原本無異。
如不服本裁定，應於裁定送達後5 日內向本院提出抗告狀。
　　　　　　　　　　　　　　　  書記官　林慈思　　　　　
中　　華　　民　　國　　111 　年　　9 　　月　　7 　　日
附表：受刑人張志華定應執行刑案件一覽表
編號  1 2 3 罪名  施用第二級毒品罪 施用第一級毒品罪 施用第一級毒品罪 宣告刑  有期徒刑3月 有期徒刑6月 有期徒刑8月 犯罪日期  107年5月5日 107年5月5日晚間9時14分為警採尿回溯26小時內某時 108年7月25日 偵查機關 年度案號  臺灣新竹地方檢察署107年度毒偵字第1625號 臺灣新竹地方檢察署107年度毒偵字第1625號 臺灣新竹地方檢察署108年度毒偵字第1650號 最後事實審 法院 臺灣新竹地方法院 臺灣新竹地方法院 臺灣新竹地方法院  案號 108年度訴緝字第38號 108年度訴緝字第38號 108年度訴字第946號  判決日 108年9月25日 108年9月25日 108年12月25日 確定判決 法院 臺灣新竹地方法院 臺灣新竹地方法院 臺灣新竹地方法院  案號 108年度訴緝字第38號 108年度訴緝字第38號 108年度訴字第946號  確定日 108年10月14日 108年10月14日 108年12月25日 是否為得易科罰金之案件  是 是 否 備註  臺灣新竹地方檢察署 108年度執字第6631 號 臺灣新竹地方檢察署 108年度執字第6631 號 臺灣新竹地方檢察署109年度執字第990號   編號1至2經原判決定應執行有期徒刑7月確定。     編號1至5經本院以110年度聲字第3319號裁定定應執行有期徒刑3年6月、併科罰金新臺幣223萬元。（臺灣桃園地方檢察署111年度執更字第544號）   
　　　
編號  4 5 6 罪名  森林法第52條第3項、第1項第4款、第6款之結夥2人以上為搬運贓物、使用車輛竊取森林主產物貴重木罪 森林法第52條第3項、第1項第4款、第1項第6款之結夥2人以上使用車輛搬運森林主產物貴重木贓物罪 修正前森林法第52條第3項、第1項第4款、第1項第6款之結夥2人以上為搬運贓物使用車輛竊取森林主產物貴重木罪 宣告刑  有期徒刑1年6月，併科罰金新臺幣133萬670元 有期徒刑1年2月，併科罰金新臺幣96萬元 有期徒刑1年2月，併科罰金新臺幣223萬9080元 犯罪日期  108年3月12日 108年5月11日間 108年4月8日 偵查機關 年度案號  臺灣桃園地方檢察署108年度偵緝字第1808號 臺灣桃園地方檢察署108年度偵字第32618號 臺灣桃園地方檢察署110年度偵字第14444號 最後事實審 法院 臺灣桃園地方法院 臺灣桃園地方法院 臺灣桃園地方法院  案號 108年度訴字第1217號 110年度審訴字第440號 111年度審原訴字第20號  判決日 110年5月27日 110年7月20日 111年5月25日 確定判決 法院 臺灣桃園地方法院 臺灣桃園地方法院 臺灣桃園地方法院  案號 108年度訴字第1217號 110年度審訴字第440號 111年度審原訴字第20號  確定日 110年7月1日 110年8月24日 111年6月29日 是否為得易科罰金之案件  否 否 否 備註  臺灣桃園地方檢察署110年度執字第8440號 臺灣桃園地方檢察署110年度執字第10107號 臺灣桃園地方檢察署111年度執字第8678號           編號1至5經本院以110年度聲字第3319號裁定定應執行有期徒刑3年6月、併科罰金新臺幣223萬元。（臺灣桃園地方檢察署111年度執更字第544號）